【裁判字號】    99,上訴,1689
【裁判日期】    991028
【裁判案由】    違反毒品危害防制條例
【裁判全文】
臺灣高等法院臺中分院刑事判決        99年度上訴字第1689號
上  訴  人
即  被  告  甲○○○○  ○○○.
選任辯護人  郭隆偉律師
上列上訴人因違反毒品危害防制條例案件，不服臺灣臺中地方法
院99年度訴字第301號中華民國99年7月16日第一審判決（起訴案
號：臺灣臺中地方法院檢察署98年度偵字第27625號），提起上
訴，本院判決如下：
    主  文
原判決撤銷。
BROWN, STEVEN JOSEPH意圖供製造毒品之用，而栽種大麻，處有
期徒刑伍年陸月，褫奪公權年，並於刑之執行完畢或赦免後，
驅逐出境。扣案之大麻煙草等物品或沒收銷燬或沒收，詳如附表
一所示。
    事  實
一、BROWN, STEVEN JOSEPH為加拿大籍人士，來台教英文，自十
    六歲起即斷斷續續施用第二級毒品大麻（其曾於民國98 年
    10月31日19時許，在其位於臺中市○區○○○街193號5樓之
    住處內，施用第二級毒品大麻，經台灣台中地方法院檢察署
    檢察官聲請台灣台中地方法院以99毒聲字第71號裁定送勒戒
    所觀察勒戒，於99年5月5日因無繼續施用傾向而出所）。明
    知大麻為毒品，不得非法栽種，竟自民國（下同）98年間意
    圖供製造毒品之用在其位於臺中市○區○○○街193號5樓之
    住處栽種大麻。嗣於98年11月18日下午13時50分許，為警持
    台灣台中地方法院核發之搜索票前往上址執行搜索，扣得如
    附表一、二所示之物，而查悉上情。
二、案經行政院海岸巡防署北部地區巡防局（下簡稱海巡局）報
    請臺灣臺中地方法院檢察署檢察官偵查起訴。
    理  由
一、訊據被告BROWN, STEVEN JOSEPH坦承被警在伊租屋處即臺中
    市○區○○○街193號5樓查獲如附表二所示之電子磅秤、大
    麻吸食器為其所有，且如附表一所示之物，其中在伊租屋處
    伊房間查獲之大麻、大麻種子為伊所有（見原審卷第13頁反
    面），並坦承伊曾經有用紙張或其他容器將如扣案之大麻包
    裝以供自己施用（見原審卷14第頁反面），惟否認其他扣案
    大麻等物品（在伊租屋處工具間、畫室及後陽台等處查獲）
    為其所有物，並否認伊有意圖供製造毒品之用，而栽種大麻
    之事實。辯稱：其他扣案之物品伊認為是在96年6、7月起至
    98 年10月間止與伊一起居住在上開處所1年半之友人
    GARDNER, KUT ZY LUCAS房間（即畫室）查獲，至於在工具
    間及後陽台查獲之大麻，是在GARDNER, KUTZY LUCAS離開之
    後，伊才從GARDNER, KUTZY LUCAS畫室之房間內將大麻移出
    ，裝置在垃圾袋內，GARDNER, KUTZYLUCAS於98年10月搬離
    後已回國，又綽號「阿忠」、ＣＬＩＮＲＵＴＬＥＤＧＥ、
    ＳＨＯＮＣＨＥＮ、ＭＩＫＥ、ＶＡＵＧＨＮＮＥＶＥ等人
    亦到訪過台中市○○○街191號5樓處，扣案物品亦有可能為
    上開人士所置放云云。惟查：
  (一)被告於原審供承：扣案物品有些大麻跟大麻種子放置在我的
    房間並混在一起，該大麻及大麻種子是我的等語（見原審卷
    第13頁反面），並有扣案之電子磅秤、大麻吸食器、大麻、
    大麻種子等物可稽，此有海巡局扣押物品目錄表（見警卷第
    44 頁以下）、扣押物品清單（見偵查卷第88頁以下）、蒐
    證照片（偵查卷第76頁以下）、搜索過程光碟（附原審卷第
    103 頁證物袋）等件可稽，而扣案之植株等物品，經囑託法
    務部調查局鑑定結果，（1）大麻植株7株確含第2級毒品大
    麻成份，（2）煙草檢品5包均含第2級毒品大麻成份，合計
    淨重6.22公克（驗餘淨重6.13公克、空包裝總重25.46公克
    ），（3）煙草及莖混合檢品1包，煙草部分含第2級毒品大
    麻成份，煙草部分淨重12.75公克，莖部分淨重13.92公克（
    煙草部分驗餘淨重12.69公克，莖部分未採樣，空包裝重
    7.82公克），（4）植物莖1包（淨重1.28公克，空包裝重
    8.12公克），（5）種子16包隨機抽樣30顆進行發芽試驗，
    發現1顆具有發芽能力且含第2級毒品大麻成份，種子合計淨
    重51.68公克，空包裝總重26.37公克（驗餘淨重51.17公克
    、空包裝總重26.37公克），又本案獲案毒品表登載毛重
    217.39公克，拆封後稱得毛重248.52公克【包括7株植株（
    毛重94.90公克，植株4.42公克，包裝重90.48公克，其餘檢
    品毛重153.62 公克】，此有該局99年1月25日調科壹字第
    099 23001810號鑑定書一份附卷可參（見原審卷第140、1
    44、145頁）。足證被告自白持有大麻、大麻種子等物核與
    事實相符，事證明確。
  (二)被告供承：我第一次吸食大麻約在十六歲的時侯，直到現在
    ，但都是斷斷續續吸食，沒有常常吸吸食（見本院卷第63頁
    ），於原審亦供認：扣案之大麻吸食器是我的（見原審卷第
    13頁反面），被告被搜索後，因自白有施用第2級毒品大麻
    之行為，而經台灣台中地方法院檢察署檢察官聲請台灣台中
    地方法院於99年1月29日以99年度毒聲字第71號刑事裁定命
    被告應送勒戒處所觀察、勒戒確定，並經實施觀察、勒戒完
    畢等情，此經被告直承在卷，並有台灣台中地方法院99 年
    度毒聲字第71號刑事裁定1份在卷可參，足證被告有施用第2
    級毒品大麻，自身有大麻之需求。
  (三)又證人即前往搜索之警員陳來宏於原審證稱：查獲之大麻植
    株有部分是還栽種在盆栽器皿內，我們也有從該盆栽器皿拔
    除大麻。這些種植在盆栽器皿的大麻植株有些有一部分已經
    枯了，但是其中還有一些還帶有點青的顏色。代表該大麻植
    株尚未完全枯萎死亡等語（見原審卷第176頁反面、177頁）
    。證人即前往搜索之警員陳建昌亦證稱：我看到的情形與如
    陳來宏所述，情形相符（見原審卷第178頁反面）。此外並
    有上述蒐證照片可考（見偵查卷第76頁以下），由照片亦可
    顯示上開證人所述查獲時之大麻植株狀態。足以證明被告承
    租居住之處所不但被查獲大麻種子，且有裁種盆栽器皿內之
    大麻植株之事證明確。此外並有扣案培養土1箱、含土大麻
    盆栽12盒、培養空盒13個、培養器具7支、水盤7個、大麻盒
    1個、燈具3組、抽風管1組、燈具燈管5支、培養日照箱1 組
    、變壓器1個、大麻培養藥劑6瓶、電子式數位定時器1個、
    噴霧器1支、圓形過濾網1個、大麻種子塑膠盒2個，再參以
    證人陳英峰於偵查中證稱：臺中市○區○○○街193號5樓該
    處1層有2戶住家，只針對被告BROWN, STEVEN JOSEPH居住之
    那一戶搜索，搜索時發現被告BROWN, STEVEN JOSEPH所住之
    房間及客廳有疑似大麻葉狀殘渣，在後陽臺及工具間發現種
    植大麻之工具（培養土、花盆、塑膠盒、包裝箱、水盤）及
    種子等物，且發現電子式數位定時器，研判是因為種植大麻
    必須控制溫度，定時器係用以控制燈照時間。搜索過程中房
    東表示被告BROWN, STEVEN JOSEPH於1、2年前開始承租搜索
    地點對面的房屋（即臺中市○區○○○街191號5樓），但因
    繳不出房租，在搜索前2、3個月前已退租。房東並讓執行搜
    索人員觀覽臺中市○區○○○街191號5樓屋內，未對該屋進
    行搜索，但從外觀上發現客廳之天花板上有打洞痕跡，研判
    是之前有掛用來照射大麻之鹵素燈，在室內種植大麻係以照
    射鹵素燈替代陽光之效用，24小時照射鹵素燈會使大麻生產
    快速。而後陽臺設計成密閉空間，只留有一個小之通風口，
    研判是為避免他人聞到種植大麻所產生之特殊氣味等語，被
    告住處置有大麻植株、大麻種子及栽種大麻之工具等物，而
    被告既持有大麻、大麻種子，又有吸食大麻之需求，所承租
    之租屋處環境設計亦有助於栽種大麻，綜合研判，足以證明
    其有以大麻種子裁種大麻之事實。
  (四)被告雖辯稱扣案之大麻均呈枯萎狀態，除大麻吸食器及部份
    大麻、大麻種子為伊所有，其餘扣案物品應係同居友人GARD
    NER, KUTZY LUCAS搬出後留下之物云云。惟查：
  1.GARDNER  KUT ZY LUCAS於96年3月4日入境台灣，於98年9
    月15日出境台灣，此有內政部入出國及移民署99年3月1日移
    署資伶字第0990 026627號函檢附入出國日期證明書各1份函
    復在卷（見原審卷第83頁），已無從傳喚其查證。被告雖舉
    證人乙○○○○○○○○○○○○○○固於本院證稱：伊於2005年至2007年
    與被告同住於五權七街193號五樓。伊2007年6月10 日搬走
    以後，LUCAS GARDNER就搬進去伊住的那個房間。因為伊看
    到LUCASGARDNER有將行李搬進去，並說要搬進去住。伊常聽
    被告提到LUCAS GARDNER，LUCAS GARDNER的車子也都停在五
    權七街193號5樓附近，伊有時到五權七街193號5樓玩遊戲的
    時候，也看過LUCAS GARDNER在那裡睡覺或做其他的事情。
    伊最後一次到五權七街193號5樓約是2009年4月左右當時沒
    有看到LUCAS GARDNER，但LUCAS GARDNER的大衣還在那裡。
    因為因為LUCAS GARDNER比被告胖很多，所以有較大件的衣
    服，伊猜就是LUCAS GARDNER的等語。惟查證人DAVID ITZZ
    ALAND上開證詞充其量僅能證明GARDNER, KUTZY LUCAS 曾在
    2009年4月與被告同住在五權七街193號五樓，並不能證明上
    開扣案物品除被告房間查獲之大麻、大麻種子被告所有外，
    其餘扣案物品為GARDNER  KUTZY LUCAS所有。
  2.被告雖請求勘驗扣押錄影光碟檔案460、461、462號用證扣
    案之大麻植株業已枯萎，有的是在垃圾袋中查獲，係以廢棄
    物品處理之狀態，用證是伊室友GARDNER  KUT ZY LUCAS所
    有為屬有據云云。然查：
  (1)扣案之大麻植株7株尚有一些青綠顏色，有如前述，且經查
    獲員警陳來宏於原審證稱：查獲之大麻植株有部分是還栽種
    在盆栽器皿內，但是數量有多少我們不太敢確定，我們也有
    從該盆栽器皿拔除大麻，這些種植在盆栽器皿的大麻植株有
    些有一部分已經枯了，但是其中還有一些還帶有點青的顏色
    。代表該大麻植株尚未完全枯萎死亡等語（見原審卷第177
    頁）。是以該大麻植株查獲之態狀已甚明確。
  (2)次查大麻之毒係在大麻之葉上，其成熟莖本未含毒，依毒品
    危害防治條例附表二第24項之規定，不屬於法定毒品，故法
    務部調查局濫用藥物實驗室鑑定時對莖部未採樣，並說明其
    原由，此有法務部調查局濫用藥物實驗室鑑定書附卷可稽（
    見原審卷第144頁）。是以部份大麻之莖部份被廢棄處理，
    乃事理之然，又縱然裝於黑色塑膠袋係以依廢棄物處理之狀
    態，然僅部份情形如此，其或為被屬莖部位無毒成份，或因
    被告欲戒毒而丟棄（戒煙者常有要戒煙而將已吸食香煙盒剩
    餘之煙丟棄），不一而足，況GARDNER  KUTZY LUCAS早於被
    查獲前約近二個月之98年9月15日即出境台灣，該屋僅剩被
    告一人居住，依常理，搬走者會清空其物品，而被告住所被
    查獲大麻植株7株、大麻樹枝1包（毛重7.00公克）、乾燥大
    麻葉6包（毛重各為7.02公克、5.72公克、8.50公克、
    33.52 公克、2.10公克、0.96公克）、大麻種子3包（數量
    及重量分別為2567顆、毛重53.28公克，926顆、毛重16.60
    公克，16顆、毛重1.62公克）、電子磅秤1臺、培養土1箱、
    含土大麻盆栽12盒、培養空盒13個、培養器具7支、水盤7
    個、大麻盒1個、燈具3組、抽風管1組、燈具燈管5支、培養
    日照箱1組、變壓器1個、大麻培養藥劑6瓶、電子式數位定
    時器1個、噴霧器1支、圓形過濾網1個、大麻種子塑膠盒1個
    、大麻吸食器1支等物，其將大部份物品推卸予已回加拿大
    之人，與事理不合，顯係避重就輕之詞，不足採信，是以縱
    然部份大麻被置於垃圾袋內呈廢棄狀態之事實，亦不足以證
    明扣案之物品非被告所有而係GARDNERKUTZY LUCAS遺留物，
    基上論述，被告請求再為勘驗光碟，核無必要，併此敘明。
  (五)被告另請求鑑定扣案之「大麻培養藥劑」究屬何物？是否專
    供或經常供培養大麻使用？惟查扣案記載「大麻培養藥劑」
    ，僅係一般溫室園藝用之植物培養劑，此有本院電話查詢紀
    錄表（見本院卷第71頁），並非專供或經常供培養大麻使用
    之物，此經本院開庭時調出扣案物品提示，且被告對上開查
    詢紀錄經提示並無意見，核無再送鑑定之必要，併此敘明。
  (六)綜據上述，由被告有施用第2級毒品大麻之習，自身有大麻
    之需求。被告自承持有部份扣案之大麻及大麻種子。被告現
    自己單獨居住之房屋被查獲大麻植株7株、大麻、大麻莖混
    合物、大麻種子、培養土1箱、含土大麻盆栽12盒、培養空
    盒13個、培養器具7支、水盤7個、大麻盒1個、燈具3組、抽
    風管1組、燈具燈管5支、培養日照箱1組、變壓器1個、大麻
    培養藥劑6瓶、電子式數位定時器1個、噴霧器1支、圓形過
    濾網1個、大麻種子塑膠盒1個等物，謂上開大麻植株與被告
    無關，熟能置信？被告意圖供製造毒品之用，而栽種大麻，
    之事證已灼然甚明，所辯均無非臨訟畏罪飾卸之詞，要無足
    採，本件事證已臻明確，其犯行洵堪認定，應依法論科。
二、核被告所為，係犯毒品危害防制條例第12條第2項之意圖製
    造毒品之用，而栽種大麻罪。被告栽種第2級毒品大麻前後
    之持有第2級毒品大麻種子之犯行，為栽種第2級毒品大麻之
    高度行為所吸收，不另論罪。另被告自98年間起至98年11月
    18日為警查獲止，在同一地點、密集時間內栽種大麻，而栽
    種行為之本質，並非短期可就，需於一段時間內持續為之，
    應可認被告栽種大麻之行為屬接續犯，應僅論以一罪。
三、扣案之大麻為第二級毒品，應依法宣告沒收銷燬，次按毒品
    危害防制條例第四條製造第一級至第四級毒品罪之「製造」
    ，係指就原料、原素予以加工，使成具有特定功效之成品。
    大麻屬第二級毒品，大麻之栽種與製造不同，製造大麻係將
    栽種成長後之大麻葉予以加工，使成易於吸用之製品而言。
    大麻之幼苗或植株，縱含有第二級毒品大麻之成分，如未經
    加工製造成易於施用之製品，應僅屬製造第二級毒品大麻之
    原料而已，尚難認係第二級毒品。此由同條例第十二條第二
    項「意圖供製造毒品之用，而栽種大麻者，處五年以上有期
    徒刑，得併科新臺幣五百萬元以下罰金。」之規定觀之即明
    。又毒品危害防制條例第二條第二項第一款、第二款規定，
    第二級毒品係指罌粟、古柯、大麻、安非他命、配西汀、潘
    他唑新及其附表二所列之相類製品而言，均未包括大麻種子
    。故大麻植株、大麻種子均非第二級毒品，惟既均依法不得
    持有，要屬違禁物，均應依刑法第38條第1項第1款之規定，
    諭知沒收之。又扣案如附表一編號之物為被告所供犯罪所
    用之物，依法宣告沒收，至於大麻煙草、大麻植株、大麻種
    子等外包裝係搜索人員搜集扣案物時所包裝，並無證據足證
    被告所有供犯罪所用之物，不予宣告沒收。
三、原審認被告犯行事證明確，予以論罪科刑，固非無見，惟查
    ：(一)、本院認定之事實為被告在98年間開始栽種大麻，並非
    自97年間開始栽種大麻（理由容後論述），原判決認定被告
    自97年間開始栽種大麻，尚有未洽。(二)、扣案之大麻植株、
    大麻種子均非第二級毒品，應依違禁物宣告沒，原判決予以
    宣告沒收銷燬，核有未當，又如附表二所示之物並非本件犯
    罪供犯罪所用之物，原判決予以宣告沒收亦有未洽。被告上
    訴意旨否認栽種大麻犯行，固無可取，惟原判決既有上述可
    議之處，自無可維持，應由本院將原判決撤銷改判。爰審酌
    毒品對社會秩序及國民健康危害至深且鉅，嚴重影響社會治
    安，製造、運輸、販賣等行為情節尤重，更應嚴加非難，所
    為實乃法所不容而懸為厲禁，被告明知毒品對人體健康戕害
    甚鉅，竟意圖製造毒品之用，而栽種大麻，肇生施用毒品之
    來源，戕害身心健康，且有滋生其他犯罪之可能，對社會所
    生危害程度非輕，犯罪後猶飾詞狡賴犯行，毫無悔意，犯後
    態度極為不佳，兼衡酌其犯罪動機、品行、智識程度、所生
    危害及等一切情狀，量處如主文第二項所示之刑，並依刑法
    第37條第2項之規定，依其犯罪性質認有褫奪公權之必要，
    予以宣告褫奪公權3年，又查被告為加拿大國之人，其在吾
    國境內意圖製造毒品之用，而栽種大麻，受有期徒刑以上刑
    之宣告，本院認應併依刑法第95條規定，諭知於刑之執行完
    畢或赦免後驅逐出境，以資懲儆。扣案之大麻植株等物品或
    沒收銷燬或沒收，或不予宣告沒，其從刑之宣告及理由如附
    表一所示，至於附表二所示之物品不予宣告沒收之理由如附
    表二所示。
四、公訴意旨略以：被告於97年不詳時間起即臺中市○區○○○
    街193號5樓之住處，以不詳方式栽種大麻。惟查被告自始否
    認有裁種大麻之犯行，而本件僅於98年11月18日在上址查獲
    大麻植株，可以認定被告在98間起栽種大麻，但其他事證尚
    不足以證明被告自97年間即栽種大麻，被告此部份罪行尚有
    未足，惟因公訴人認此部份與上開有罪部份為接續犯，屬實
    質上一罪，爰不另為無罪之諭知。
據上論結，應依刑事訴訟法第三百六十九條第一項前段、第三百
六十四條、第二百九十九條第一項前段、毒品危害防制條例第十
二條第二項、第十八條第一項前段、第十九條第一項，刑法第十
一條、第三十七條第二項、第三十八條第一項第一款、第九十五
條，判決如主文。
本案經檢察官丙○○到庭執行職務。
中    華    民    國    99    年    10    月    28    日
            刑事第六庭    審判長法  官  李  文  雄
                                法  官  陳  如  玲
                                法  官  蔡 王 金 全
上列正本證明與原本無異。
如不服本判決應於收受送達後十日內向本院提出上訴書狀，其未
敘述上訴理由者，並得於提起上訴後十日內向本院補提理由書 (
均須按他造當事人之人數附繕本)「切勿逕送上級法院」。
                                書記官  金  珍  華
中    華    民    國    99    年    10    月    28    日
 附表一
┌─┬────────────────────┬─────┐
│編│                                        │主文之諭知│
│  │扣案之物品                              ├─────┤
│號│                                        │法條依據  │
├─┼────────────────────┼─────┤
││大麻煙草（總淨重一八˙八二公克）        │均沒收銷燬│
│  │（即扣案乾燥大麻葉陸包經送法務部調查局鑑│之。      │
│  │定，鑑定結果：二、送驗煙草檢品5包，及三 ├─────┤
│  │、送驗煙草及莖混合檢品1包，均經檢驗煙草 │為第二級毒│
│  │含第二級第24項毒品大麻成分，煙草驗餘淨重│品，應依毒│
│  │分別為6.13公克及12.69公克，總淨重18.82公│品危害防制│
│  │克）                                    │條例第18條│
│  │                                        │第1項前段 │
│  │                                        │規定沒收銷│
│  │                                        │燬之。    │
├─┼────────────────────┼─────┤
││(1)大麻植株柒株（植株檢品重四˙四二公克）│均沒收之。│
│  │(2)大麻種子包（驗餘淨重五一˙一七公克）├─────┤
│  │                                        │均為違禁物│
│  │                                        │，應依刑法│
│  │                                        │第38條第1 │
│  │                                        │項第1款規 │
│  │                                        │定沒收之。│
├─┼────────────────────┼─────┤
││培養土壹箱、含土大麻盆栽拾貳盒、培養空盒│均沒收之。│
│  │拾個、培養器具柒支、水盤柒個、大麻盒壹├─────┤
│  │個、燈具組、抽風管壹組、燈具燈管伍支、│均被告犯毒│
│  │培養日照箱壹組、變壓器壹個、大麻培養藥劑│品危害防制│
│  │陸瓶、電子式數位定時器壹個、噴霧器壹支、│條例第12條│
│  │圓形過濾網壹個、大麻種子塑膠盒貳個。    │之罪，其所│
│  │                                        │有且供犯罪│
│  │                                        │所用之物，│
│  │                                        │應依同條例│
│  │                                        │第19條第1 │
│  │                                        │項規定沒收│
│  │                                        │。        │
├─┴────────────────────┴─────┤
│備註（關於編號至）：法務部調查局濫用藥物實驗室99年1 │
│月25日調科壹字第09923001810號鑑定書鑑定結果：一大麻植株7│
│株均含第二級第24項毒品大麻成分。二送驗煙草5包均含第二級 │
│第24項毒品大麻成分，合計淨重6.22公克（驗餘淨重6.13公克、│
│空包裝總重25.46公克）。三煙草及莖混合檢品1包，經檢驗煙草│
│部分含第二級第24項毒品大麻成分，煙草部分淨重12.75公克， │
│莖部分淨重13.92公克（煙草部分驗餘淨重12.69公克，莖部分未│
│採樣，空包裝重7.82公克）。四送驗植物莖檢品1包（淨重1.28 │
│公克，空包裝重8.12公克）。五送驗種子16包（經檢視外觀均相│
│似），隨機抽樣30顆進行發芽試驗，發現1顆具有發芽能力且含 │
│第二級第24項毒品大麻成分，種子合計淨重51.68公克，空包裝 │
│總重26.37公克（驗餘淨重51.17公克、空包裝總重26.37公克） │
│。備考：一本案獲案毒品表登載毛重217.39公克，拆封後稱得毛│
│重248.52公克（包括7株植株毛重94.90公克，植株檢品4.42公克│
│，包裝重90.48公克，其餘檢品毛重153.62公克）。二本案獲案 │
│毒品表載送驗檢品17包，經拆封後發現袋內檢品共30包。三依毒│
│品危害防制條例附表二第24項規定，大麻成熟莖不屬法定毒品。│
└────────────────────────────┘
附表二
┌─┬─────┬────────────────────┐
│編│扣案之物品│說明                                    │
│號│          │                                        │
├─┼─────┼────────────────────┤
││大麻樹枝（│依照93年4月21日院臺法字第0930015133號函 │
│  │植物莖）（│中所示公告修正毒品之分級及品項，其中附表│
│  │即經法務鑑│二第二級毒品品項24為大麻，且註明【不包括│
│  │定結果：三│大麻全草之成熟莖及其製品（樹脂除外）及由│
│  │、送驗煙草│大麻全草之種子所製成不具發芽活性之製品】│
│  │及莖混合檢│，且前揭法務部調查局鑑定書備考三亦記載依│
│  │品1包內「 │毒品危害防制條例附表二第24項規定，大麻成│
│  │莖」部分，│熟莖不屬法定毒品。故本件扣案之大麻樹枝壹│
│  │及四、送驗│包及乾燥大麻葉中含植物莖部分，均為大麻全│
│  │植物莖檢品│草之成熟莖，非屬毒品危害防制條例第2條第2│
│  │1包）     │項第2款所列之第二級毒品，且非違禁物，亦 │
│  │          │無證據證明係被告犯毒品危害防制條例第12條│
│  │          │之罪，供其犯罪所用之物，不得予以宣告沒收│
│  │          │。                                      │
├─┼─────┼────────────────────┤
││電子磅秤壹│非屬違禁物，且並無證據證明係被告犯毒品危│
│  │臺、大麻吸│害防制條例第12條之罪，供其犯罪所用之物，│
│  │食器壹支等│亦不得予以宣告沒收，                    │
│  │物        │                                        │
└─┴─────┴────────────────────┘

司法院資訊處製作；財團法人民間司法改革基金會備份。
